【裁判字號】    89,易,1356
【裁判日期】    890511
【裁判案由】    竊盜
【裁判全文】
臺灣板橋地方法院刑事判決                        八十九年度易字第一三五六號
    公  訴  人  臺灣板橋地方法院檢察署檢察官
    被      告  甲○○
右列被告因竊盜案件，經檢察官提起公訴 (八十九年度偵字第二八四八號)，本院判
決如左：
    主  文
甲○○竊盜，處拘役肆拾日。緩刑貳年。
機車鑰匙壹把沒收。
    事  實
一、甲○○於民國八十六年九月間，購入車牌號碼ＲＹＰˍ六○二號輕機車，再於八
    十七年三月間，將上開機車贈與鍾美玲，後因二人交惡，甲○○竟意圖為自己不
    法所有，於八十七年十一月二十二日間，在臺北縣蘆洲市○○路一八五巷二五弄
    二三號，以自己所有之鑰匙一把，將上開機車竊走，供己騎用。嗣於八十九年一
    月三十一日晚上七時許，在臺北縣新店市○○路、寶橋路口，為警當場查獲。
二、案經鍾美玲訴由臺北市政府警察局文山第一分局報請台灣板橋地方法院檢察署檢
    察官偵查起訴。
    理  由
一、訊據被告甲○○固供承於右開時地將上開機車取回，然否認竊盜犯行，辯稱只是
    只是將贈與之機車，取回自己使用云云。惟查被告既已將上開機車贈與他人，該
    機車即屬被害人鍾美玲所有，被告未經被害人同意將之騎走，即為竊盜甚明，被
    告所辯不足採信，此外並有車輛竊盜、車牌失竊盜料個嗣查詢報表、查詢車輛認
    可資料、車輛車牌失竊作業查護車輛認可資料、贓物認領保管收據、失竊車輛照
    片各乙紙在卷可查，本件事證明確，被告犯行堪以認定。
二、核被告甲○○所為，係犯刑法第三百二十條第一項竊盜罪。爰審酌被告之犯罪動
    機、目的、手段及犯後態度等一切情狀，量處如主文所示之刑，以示懲儆。查被
    告甲○○前未曾受有期徒刑以上刑之宣告，有台灣高等法院檢察署刑事資料處理
    中心刑案紀錄簡覆表乙件可稽，其因一時貪念，短於思慮，致罹刑章，經此偵審
    科刑教訓，應知警惕，當無再犯之虞，本院因認對其所處之刑以暫不執行為適當
    ，爰依法宣告緩刑二年，以啟自新。末查扣案之機車鑰匙一把，為被告所有供犯
    罪所用，應依法宣告沒收，併此明。
據上論斷，應依刑事訴訟法第二百九十九條第一項前段，刑法第三百二十條第一項、
第七十四條第一款、第三十八條第一項第二款，罰金罰鍰提高標準條例第一條前段，
判判決如主文。
本案經檢察官許智評到庭執行職務
中      華      民      國    八十九    年      五      月     十一     日
                                      臺灣板橋地方法院刑事第一庭
                                          法  官    胡  堅  勤
右正本證明與原本無異。
如不服本判決，應於判決送達後十日內，向本院提出上訴狀。
                                          書記官    劉  文  美
中      華      民      國    八十九    年      五      月     十二     日
附錄本案論罪科刑法條全文：
刑法第三百二十條第一項
意圖為自己或第三人不法之所有，而竊取他人之動產者，為竊盜罪，處五年以下有期
徒刑、拘役或五百元以下罰金。
意圖為自己或第三人不法利益，而竊佔他人之不動產者，依前項之規定處斷。
前二項之未遂犯罰之。


司法院資訊處製作；財團法人民間司法改革基金會備份。
